# 与研发活动相关的政府补助是否应当计入其他收益?

提问人：benbaodexiaoqia 时间：2017-08-07 00:10:15
我们单位是一家数控机床企业，为保持公司持续的技术创新，每年均会申请关于数控机床相关的国家政府类研发项目，并相关研发成果归公司所有。公司因此类研发活动获得的科委或者工信部等拨付的补助资金，公司收到后确认为了递延收益，补助研发项目支出。
申请的部分补助支出与资产相关，在资产使用期限内分期摊销确认。 求助，我公司因日常研发活动取得的政府补助，按照新政府补助准则的规定，我公司是否可以计入其他收益科目呢？

回答人：chenyiwei
一般理解，对产品技术升级换代很快的企业，新产品的研发可以看作日常活动，相应地所收取的与产品研发相关的政府补助可以认为与日常活动相关。

提问人：benbaodexiaoqia 时间：2017-08-07 15:17:21
非常感谢陈老师这么晚了还回复。像我们单位这样承担政府项目而得到的补助资金应该可以记入其他收益的吧。

回答人：chenyiwei
一般认为是可以的。但最好能够证明此类补贴及其所针对的费用支出都是定期、有规律地发生的，而不是偶发性的。